臺灣高雄地方法院交通事件裁定　　　 100年度交聲字第1872號
原處分機關　交通部公路總局高雄區監理所
異　議　人　楊忠進
上列受處分人因聲明異議案件，對於交通部公路總局高雄區監理
所100年8月26日所為之處分（原處分：高監自裁字第裁80-V0000
0000號），聲明異議，本院裁定如下：
    主  文
異議駁回。
    理  由
一、原處分意旨略以：異議人即受處分人楊忠進於民國100年7月
    15日12時20分，駕駛車號0792-VV號租賃小客車，行經台26
    線五里亭路口（南下），因駕車行經有燈光號誌管制之交叉
    路口「闖紅燈」之交通違規，經警製單舉發，異議人不服舉
    發提出申訴，經原處分機關調查結果，仍認異議人違規行為
    明確，依道路交通管理處罰條例第53條第1項、第63條第1項
    、違反道路交通管理事件統一裁罰基準及處理細則第43、44
    、67條及違反道路交通管理事件統一裁罰基準表規定，裁處
    異議人罰鍰新臺幣（下同）2700元並記違規點數3點等語。
二、異議人則以：異議人固於上揭時地駕駛上開汽車，但異議人
    當時行駛於該路口之停止線前1公尺，燈號為綠燈轉黃燈，
    因衡量緊急剎車及超越停止線而繼續以60至70公里之時速行
    駛，並無闖紅燈云云，為此聲明異議，請求撤銷原處分。
三、按「汽車駕駛人，行經有燈光號誌管制之交岔路口闖紅燈者
    ，處新臺幣一千八百元以上五千四百元以下罰鍰。」、「汽
    車駕駛人有下列各款所列條款之一者，除依原條款處罰鍰外
    ，並予記點：…三、有第四十三條、第五十三條或第五十四
    條情形之一者，各記違規點數三點。」道路交通管理處罰條
    例第53條第1 項、第63條第1 項第3 款，分別定有明文。經
    查：
  (一)異議人於100年7月15日12時20分，駕駛車號0792-VV號租賃
    小客車，行經台26線五里亭路口（南下），因駕車行經有燈
    光號誌管制之交叉路口「闖紅燈」之交通違規，經警製單舉
    發等情，業據證人即舉發警員周進隆於本院調查時以具結擔
    保其供述之真實性並在負擔偽證罪之心理處罰狀態下證稱：
    伊於上揭時地與另一名警員盧政協在五里亭路口處執行勤務
    ，所在位置可以看到整個交叉路口情況，異議人行駛至該交
    叉路口之停止線之前，交通號誌已是紅燈，異議人仍通過停
    止線，伊乃在異議人完全通過該路口前，按下快門，但是因
    為異議人之車速，僅拍到異議人通過該路口後之照片等語明
    確（見本院卷第21頁背面至第22頁正面），並有舉發違反道
    路交通管理事件通知單（見本院卷第7頁）、違規照片（見
    本院卷第12頁）各1紙可稽，足以認定。
  (二)異議人雖辯稱：伊通過該路口停止線前是綠燈轉黃燈，伊至
    多僅有搶黃燈云云。惟執勤警員本其維護交通秩序、安全職
    責所為之舉發，自應受到合法、正確之推定，且衡諸執勤警
    員周進隆上開證詞，有卷附違規照片（見本院卷第12頁）可
    佐，又警員周進隆與異議人素不相識，亦無怨隙，當無甘冒
    偽證之風險，而設詞攀誣異議人之可能，是警員周進隆上開
    證述應屬可採。且以卷附之違規照片（見本院卷第12頁）觀
    之，異議人上揭車輛雖已通過上開該路口，但在其後方之燈
    號確實係紅燈無訛。倘若執勤警員周進隆未眼見異議人闖紅
    燈，自無任何動機拍攝此一違規照片，可見異議人當時應有
    闖紅燈之違規。又警員周進隆當時雖在異議人通過路口前及
    時按下快門，但依其按下快門之時點、異議人之車速、一般
    相機之快門遲延等因素，因而僅能攝得如卷附之異議人已通
    過該路口但在其後方燈號為紅燈之違規照片乙情，尚與一般
    社會經驗相符。
四、綜上所述，異議人確有於前揭時、地駕駛上開租賃小客車行
    經有燈光號誌管制之交岔路口闖紅燈之違規行為無誤。原處
    分機關依道路交通管理處罰條例第53條第1項、違反道路交
    通管理事件統一裁罰基準及處理細則第43條、第44條、第67
    條暨違反道路交通管理事件統一裁罰基準表之規定，裁處異
    議人罰鍰2700元，並依同條例第63條第1項第3款規定，併予
    記違規點數3點，核無違誤。異議人聲明異議，為無理由，
    應予駁回。
五、據上論斷，依道路交通管理處罰條例第87條第2 項、道路交
    通案件處理辦法第18條，裁定如主文。
中    華    民    國   100    年    10    月    27    日
                  交通法庭      法  官  施盈志
以上正本證明與原本無異。
如不服本裁定，應於收受送達後5 日內向本院提出抗告狀。
中    華    民    國   100    年    10    月    27    日
                                書記官  吳和卿